【裁判字號】    97,交簡上,51
【裁判日期】    970618
【裁判案由】    過失傷害
【裁判全文】
臺灣士林地方法院刑事判決            97年度交簡上字第51號
上  訴  人
即  被  告  甲○○
上列上訴人即被告因過失傷害案件，不服本院97年度士交簡字第
371 號中華民國97年2 月29日第一審判決（聲請簡易判決處刑案
號：97年度偵字第940 號），提起上訴，本院管轄之第二審合議
庭判決如下：
    主  文
上訴駁回。
甲○○緩刑貳年。
    事實及理由
一、本案經本院合議庭審理結果，認第一審以被告甲○○犯刑法
    第284 條第2 項前段之業務過失傷害罪，判處有期徒刑5 月
    ，如易科罰金，以新臺幣1,000 元折算1 日，其認事用法及
    量刑均無不當，應予維持，並引用第一審判決書及檢察官聲
    請簡易判決處刑書記載之事實、證據、理由及應適用之法條
    （詳如附件），並補充：被告於本院民國97年5 月1 日準備
    程序時之自白（參見本院卷第15頁）。
二、被告之上訴意旨雖以：伊於本件車禍後，曾致電被害人表示
    關心之意並要求和解，惟因伊收入微薄，遭被害人拒絕協商
    ，始未能達成和解；又被害人因本件車禍受傷後未曾住院，
    且仍正常上班，足見其僅受輕傷，原審所判刑度實屬過重云
    云。惟查，關於刑之量定係實體上賦予法院得為自由裁量之
    事項，倘其未逾越法律所規定之範圍或濫用其權限，即不得
    任意指摘為違法或不當，本件被害人所受傷勢包括腰椎壓迫
    性骨折，經醫囑不宜彎腰及搬重物之工作，有國泰綜合醫院
    出具之診斷證明書可佐（附於偵卷第10頁），顯見被告本件
    過失犯行造成被害人受傷程度非輕，又審酌被告於原審並未
    達成民事和解，迄至本院審理中，告訴人對於被告提出之5
    萬元和解金額當庭表示同意，且表明希望被告道歉（參見本
    院卷第15頁至第16頁），顯見被告於原審中並未竭力謀求被
    害人之諒解，是本件原審法院斟酌被告之一切犯罪情狀及刑
    法第57條所列各款事由，量處如上之刑，並諭知易科罰金之
    折算標準，經核刑度尚屬允洽，並無違法不當，上訴人指摘
    原審量刑過重云云，並無理由，自應將其上訴駁回。
三、末查，被告前未曾受有期徒刑以上刑之宣告，此有臺灣高等
    法院被告前案紀錄表1 紙附卷可考，本案因一時駕駛過失，
    致罹刑章，於本院審理期間已與告訴人達成和解（參見本院
    卷第15頁、第16頁），並已依約給付賠償金予告訴人，有被
    告庭呈之華南商業銀行活期存款憑條收據1 紙及告訴人提出
    之存摺影本1 紙（參見本院卷第21頁、第22頁）附卷可稽，
    足認被告犯後已有悔意，經此起訴、審判，當知所警惕，信
    無再犯之虞，本院綜核各情，認所宣告之刑，以暫不執行為
    適當，爰併宣告緩刑2 年，以啟自新。
據上論斷，應依刑事訴訟法第455 條之1 第1 項、第3 項、第
368 條、第373 條、刑法第74條第1 項第1 款，判決如主文。
本案經檢察官蔡啟文到庭執行職務。
中    華    民    國    97    年    6     月    18    日
                  刑事第二庭審判長法  官  蔡明宏
                                  法  官  汪梅芬
                                  法  官  吳祚丞
以上正本證明與原本無異。
對於本判決不得上訴。
                                  書記官  方蘭芬
中    華    民    國    97    年    6     月    18    日
附錄本案論罪科刑法條
中華民國刑法第284條第2項（業務過失傷害罪）
從事業務之人，因業務上之過失傷害人者，處 1 年以下有期徒刑、
拘役或1 千元以下罰金，致重傷者，處3 年以下有期徒刑、拘役
或2 千元以下罰金。


司法院資訊處製作；財團法人民間司法改革基金會備份。
